臺灣臺北地方法院民事判決　　　　　　96年度重訴字第1270號
原　　　告　乙○○
被　　　告　甲○○
上列當事人間因詐欺案附帶民事訴訟請求侵權行為損害賠償事件
，經刑事庭移送前來，本院於民國96年10月24日辯論終結，判決
如下：
    主      文
被告應給付原告新臺幣捌佰萬元，及自民國九十六年七月二十六
日起至清償日止，按週年利率百分之五計算之利息。
原告其餘之訴駁回。
訴訟費用由被告負擔。
本判決第一項於原告以新臺幣貳佰柒拾萬元供擔保後，得假執行
。
原告其餘假執行之聲請駁回。
    事實及理由
一、原告起訴主張：被告於民國93年間向原告表示其任職於上市
    公司「廣達電腦」之主管，負責上游零件廠商的管理而熟知
    許多未上市電子公司之前景，也掌握一定之股價行情與產業
    脈動，因此對於未上市公司之投資十分精準，只要原告願意
    交付新臺幣（下同）5,000,000 元，被告將來用來投資這些
    未上市公司之股票穩賺不賠，並保證每年有30% 的獲利可圖
    ，如有虧損被告願意自行負責，且於原告匯款前，即先行交
    付收款證明書。因兩造為研究所同學，被告並表示其投資精
    準因而住豪宅、開名車，原告乃不疑有他，於93年8月3日匯
    款5,000,000 元至被告之帳戶內。詎被告取得款項後，將款
    項挪做他用，並未投資於其所稱之未上市公司股票，更未曾
    依約支付所謂之「利潤」，經原告多次催討後仍未獲置理，
    原告乃提出告訴，並經起訴、審判。從而，原告因被告之詐
    欺行為而受有5,000,000元之損害，且依被告所稱30%利潤計
    算2年所失利益為3,000,000元，爰依民法第184條第1項前段
    規定，請求被告賠償上開損失，並聲明：(一)被告應給付原告
    8,000,000元，及其中5,000,000元部分自93年8月3日起，3,
    000,000 元部分自起訴狀繕本送達翌日起，均至清償日止，
    按週年利率5%計算之利息、(二)願供擔保，請准宣告假執行。
二、被告則以：伊未施用詐術詐騙原告，且希望能與原告和解，
    並已返還部分款項60,000元，至於利息3,000,000 元部分，
    依雙方合約尚未到期，原告應不得請求等語為辯，並聲明駁
    回原告之訴。
三、原告主張之事實，業經本院依職權調取本院96年度易字第47
    5 號刑事案件卷宗、臺灣高等法院96年度上易字第1844號刑
    事案件卷宗核閱屬實，且有原告提出之收款證明書1 紙在卷
    可稽，被告對其真正亦不爭執，堪信原告之主張為真。被告
    雖辯稱其並未詐欺原告云云，惟查被告對於其確實曾將款項
    用於投資未上市股票等事實，迄未能提出證據為證，自難採
    信其主張。從而，原告主張被告以詐欺行為使其交付5,000,
    000元之事實，洵堪採信。
四、按因故意或過失，不法侵害他人之權利者，負損害賠償責任
    。民法第184條第1項前段定有明文。本件被告既以詐欺之犯
    罪行為，故意不法侵害原告之權利，而使原告受有損害，自
    應依法負損害賠償責任。按損害賠償，除法律另有規定或契
    約另有訂定外，應以填補債權人所受損害及所失利益為限。
    依通常情形，或依已定之計劃、設備或其他特別情事，可得
    預期之利益，視為所失利益。民法第216 條定有明文。而查
    原告因被告之詐欺行為所交付之5,000,000 元，此固屬原告
    因被告侵權行為所受之損害，至於原告依被告所提出之「收
    款證明書」上所載每年30%，2年總計3,000,000 元之固定利
    潤，則為原告依已定計畫可得預期之利益，亦應由被告負賠
    償之責。然按給付無確定期限者，債務人於債權人得請求給
    付時，經其催告而未為給付，自受催告時起，負遲延責任。
    其經債權人起訴而送達訴狀，或依督促程序送達支付命令，
    或為其他相類之行為者，與催告有同一之效力。民法第229
    條第2項定有明文。本件兩造間之「收款證明書」並未記載
    被告應為給付之期限，且原告亦未提出證明曾催告被告負損
    害賠償責任，則原告所得請求之遲延利息，自均應從本件起
    訴狀繕本送達被告翌日起算。從而，原告依據侵權行為之法
    律關係，請求被告給付8,000,000 元及自起訴狀繕本送達翌
    日即96年7 月26日起至清償日止，按週年利率5%計算之利息
    ，為有理由，應予准許，逾此部分之請求，則無理由，應予
    駁回。
五、原告陳明願供擔保，聲請宣告假執行，經核其勝訴部份，合
    於法律之規定，爰酌定相當之擔保金額宣告之；其餘假執行
    之聲請，因訴之駁回而失所依附，不予准許。
六、據上論結，本件原告之訴，為一部有理由、一部無理由，依
    民事訴訟法第79條、第390條第2項，判決如主文。
中　　華　　民　　國　　96　　年　　11　　月　　7 　　日
                  民事第四庭    法　官　余明賢
以上正本，係照原本作成。
如對本判決上訴，須於判決送達後20日內向本院提出上訴狀
中　　華　　民　　國　　96　　年　　11　　月　　7 　　日
                                書記官　楊勝欽
